【裁判字號】    98,訴,564
【裁判日期】    990201
【裁判案由】    毒品危害防制條例
【裁判全文】
臺灣宜蘭地方法院刑事判決               98年度訴字第564號
公  訴  人  臺灣宜蘭地方法院檢察署檢察官
被      告  乙○○
            甲○○
共      同
選任辯護人  柯士斌律師
            曾培雯律師
上列被告等因毒品危害防制條例案件，經檢察官提起公訴（98年
度偵字第4148號），本院判決如下：
    主  文
乙○○共同製造第三級毒品，處有期徒刑伍年陸月，扣案如附表
一所示之物、門號0000000000號行動電話手機壹具（
含SIM卡壹張），均沒收之；製造第三級毒品所得財物新臺幣參
拾萬元，沒收之，如全部或一部不能沒收時，以其財產抵償之。
又共同製造第三級毒品，處有期徒刑伍年陸月，扣案如附表一所
示之物、門號0000000000號行動電話手機壹具（含SI
M卡壹張），均沒收之；製造第三級毒品所得財物新臺幣捌拾萬
元，沒收之，如全部或一部不能沒收時，以其財產抵償之。又共
同製造第三級毒品，處有期徒刑伍年陸月，扣案如附表一所示之
物、如附表二所示之物（鑑驗用罄部分除外）、如附表三所示之
物、門號0000000000號行動電話手機壹具（含SIM卡
壹張），均沒收之。應執行有期徒刑捌年，扣案如附表一所示之
物、如附表二所示之物（鑑驗用罄部分除外）、如附表三所示之
物、門號0000000000號行動電話手機壹具（含SIM卡
壹張），均沒收之；製造第三級毒品所得財物新臺幣壹佰壹拾萬
元，沒收之，如全部或一部不能沒收時，以其財產抵償之。
甲○○共同製造第三級毒品，處有期徒刑伍年，扣案如附表一所
示之物、如附表二所示之物（鑑驗用罄部分除外）、如附表三所
示之物、門號0000000000號行動電話手機壹具（含SI
M卡壹張），均沒收之；製造第三級毒品所得財物新臺幣陸萬元
，沒收之，如全部或一部不能沒收時，以其財產抵償之。
    事  實
一、乙○○明知硝甲西泮（Nｉｍｅｔａｚｅｐａｍ，俗稱一粒
    眠）為毒品危害防制條例第2條第2項第3款所規定之第三級
    毒品（以下簡稱一粒眠），依法不得非法製造，詎乙○○為
    賺取製造第三級毒品一粒眠之代價，竟於民國98年6月初，
    以門號0000000000號行動電話做為聯絡工具，與綽號「麥可
    」、「阿清」之成年男子（真實姓名年籍不詳）談妥每製造
    一顆一粒眠毒品，即可獲得新臺幣（下同）一元之酬勞，並
    約定製造一粒眠毒品三十萬顆後，即與「麥可」、「阿清」
    共同基於製造第三級毒品一粒眠之犯意聯絡，先由「麥可」
    、「阿清」提供如附表一所示之製毒機器、設備、製毒流程
    筆記本等物，及可供製造三十萬顆一粒眠毒品之主原料（即
    粉狀硝甲西泮）、副原料（品名如附表三所示）予乙○○後
    ，乙○○即於98年6月初至6月中旬，在宜蘭縣冬山鄉○○路
    33巷46號之租屋處內，以前揭機器、設備，將上述之主、副
    原料製作成錠狀（即顆粒狀）之一粒眠毒品後，再用膠膜加
    以包裝，並於膠膜上噴上「麥可」、「阿清」指定之字樣，
    而完成製造第三級毒品一粒眠之混合、塑型、封裝等程序，
    且製作完成一粒眠毒品之成品合計三十萬顆（為免他人仿效
    ，製作過程及方式不予詳述，詳情參見卷附乙○○於調查站
    接受訊問時之陳述。），並於製作完成後，將該三十萬顆一
    粒眠毒品成品全數交付予「阿清」，並自「阿清」處取得酬
    勞三十萬元。嗣於98年9月30日中午12時5分許，為法務部調
    查局調查員在宜蘭縣冬山鄉○○路33巷46號查獲，並當場扣
    得如附表一編號1至20所示已沾黏第三級毒品硝甲西泮無法
    析離之製毒機具、設備；如附表一編號21至33所示之製毒機
    具、設備、筆記本等物；聯絡製毒所用之門號0000000000號
    行動電話手機一具（含SIM卡一張）。嗣乙○○於偵查及審
    理中，對於上揭事實已自白不諱。
二、乙○○於製作完成前揭三十萬顆之一粒眠毒品後，為再賺取
    製造第三級毒品一粒眠之代價（即每製造一顆一粒眠，即可
    獲得一元之酬勞），復於98年7月間，以門號0000000000號
    行動電話做為聯絡工具，與「麥可」、「阿清」談妥再行製
    造一粒眠毒品八十萬顆後，即另行起意，再與「麥可」、「
    阿清」共同基於製造第三級毒品一粒眠之犯意聯絡，先由「
    麥可」、「阿清」提供可供製造八十萬顆一粒眠毒品之主原
    料（即粉狀硝甲西泮）、副原料（品名如附表三所示）予乙
    ○○後，乙○○即於98年7月至8月中旬，在宜蘭縣冬山鄉○
    ○路33巷46號之租屋處內，以前揭機器、設備，將上述之主
    、副原料製作成錠狀（即顆粒狀）之一粒眠毒品後，再用膠
    膜加以包裝，並於膠膜上噴上「麥可」、「阿清」指定之字
    樣，而完成製造第三級毒品一粒眠之混合、塑型、封裝等程
    序，且製作完成一粒眠毒品之成品合計八十萬顆（為免他人
    仿效，製作過程及方式不予詳述，詳情參見卷附乙○○於調
    查站接受訊問時之陳述。），並於製作完成後，將該八十萬
    顆一粒眠毒品成品全數交付予「阿清」，並自「阿清」處取
    得酬勞八十萬元。嗣於98年9月30日中午12時5分許，為法務
    部調查局調查員在宜蘭縣冬山鄉○○路33巷46號查獲，並當
    場扣得如附表一編號1至20所示已沾黏第三級毒品硝甲西泮
    無法析離之製毒機具、設備；如附表一編號21至33所示之製
    毒機具、設備、筆記本等物；聯絡製毒所用之門號00000000
    00號行動電話手機一具（含SIM卡一張）。嗣乙○○於偵查
    及審理中，對於上揭事實已自白不諱。
三、乙○○於製作完成前揭八十萬顆之一粒眠毒品後，為再賺取
    製造第三級毒品一粒眠之代價（即每製造一顆一粒眠，即可
    獲得一元之酬勞），復於98年9月初，以門號0000000000號
    行動電話做為聯絡工具，與「麥可」、「阿清」談妥再行製
    造一粒眠毒品八十萬顆後，即另行起意，再與「麥可」、「
    阿清」共同基於製造第三級毒品一粒眠之犯意聯絡，先由「
    麥可」、「阿清」提供可供製造八十萬顆一粒眠毒品之主原
    料（即粉狀硝甲西泮）、副原料（品名如附表三所示）予乙
    ○○後，乙○○即自98年9月初起，開始在宜蘭縣冬山鄉○
    ○路33巷46號之租屋處內，以前揭機器、設備及主、副原料
    製作一粒眠毒品，期間因其胞弟甲○○失業無收入，且其亦
    須要助手加快製毒速度，乙○○乃找其胞弟甲○○加入，而
    甲○○明知硝甲西泮（Nｉｍｅｔａｚｅｐａｍ，俗稱一粒
    眠）為毒品危害防制條例第2條第2項第3款所規定之第三級
    毒品，依法不得非法製造，且知乙○○所要其參與製造者為
    第三級毒品一粒眠，其為圖得乙○○所提供每月六、七萬元
    報酬，竟同意參與乙○○之製毒行為，而與乙○○、「麥可
    」、「阿清」共同基於製造第三級毒品一粒眠之犯意聯絡，
    自98年9月初乙○○開始製作一粒眠毒品後之數日起，在宜
    蘭縣冬山鄉○○路33巷46號之租屋處內，由乙○○利用前揭
    機器、設備，將上述之主、副原料製作成錠狀（即顆粒狀）
    之一粒眠毒品後，由甲○○負責操作包裝機器以膠膜包裝錠
    狀（即顆粒狀）之一粒眠毒品及在膠膜上噴上「麥可」、「
    阿清」指定之字樣，而共同完成製造第三級毒品一粒眠之混
    合、塑型、封裝等程序，且製作完成如附表二編號7至10所
    示已包裝完成之一粒眠毒品成品（為免他人仿效，製作過程
    及方式不予詳述，詳情參見卷附乙○○於調查站接受訊問時
    之陳述。），期間甲○○並已自乙○○處取得九月份之報酬
    六萬元。嗣於乙○○未及交貨予「麥可」、「阿清」及自「
    麥可」、「阿清」收取報酬之前，即為法務部調查局調查員
    於98年9月30日中午12時5分許，在宜蘭縣冬山鄉○○路33巷
    46號查獲，並當場扣得如附表一編號1至20所示已沾黏第三
    級毒品硝甲西泮無法析離之製毒機具、設備；如附表一編號
    21至33所示之製毒機具、設備、筆記本等物；如附表二所示
    製造第三級毒品一粒眠之主原料及第三級毒品一粒眠之成品
    、半成品；如附表三所示製造第三級毒品一粒眠之副原料；
    聯絡製毒所用之門號0000000000號行動電話手機一具（含SI
    M卡一張）等物。嗣乙○○、甲○○於偵查及審理中，對於
    上揭事實均已自白不諱。
四、案經法務部調查局宜蘭縣調查站移請臺灣宜蘭地方法院檢察
    署檢察官偵查起訴。
    理  由
一、按被告以外之人於審判外之陳述，除法律有規定者外，不得
    作為證據；被告以外之人於審判外之陳述，雖不符前四條之
    規定，而經當事人於審判程序同意作為證據，法院審酌該言
    詞陳述或書面陳述作成時之情況，認為適當者，亦得為證據
    ；當事人、代理人或辯護人於法院調查證據時，知有第159
    條第1項不得為證據之情形，而未於言詞辯論終結前聲明異
    議者，視為有前項之同意，刑事訴訟法第159條第1項、第15
    9條之5第1項、第2項定有明文。本件情形，檢察官、被告二
    人及其辯護人於本院審理時對於下列所述之證據資料，均不
    爭執其證據能力，本院審酌該等證據資料作成時之狀況，均
    無不宜作為證據情事，依刑事訴訟法第159條之5第2項規定
    ，自均得作為證據。
二、上揭事實欄一、二所載之犯罪事實，業據被告乙○○於法務
    部調查局宜蘭縣調查站接受詢問時、於檢察官偵訊時、本院
    訊問及本院審理時坦承不諱（見宜蘭地檢署98年度偵字第41
    48號卷第5至9、64至67、85至88頁，本院98年度聲羈字第90
    號卷第11至12頁，本院98年度訴字第564號卷第10至14、34
    、90至93、95頁），並有如附表一所示之製毒機具、設備、
    筆記本等物及聯絡製毒所用之門號0000000000號行動電話手
    機一具（含SIM卡一張）扣案可資佐證。而扣案如附表一編
    號1至20所示之製毒機具、設備，經送請法務部調查局鑑定
    ，其鑑定結果認為上開機具、設備上均沾黏第三級毒品硝甲
    西泮，且已無法析離之事實，亦有法務部調查局98年11月16
    日調科壹字第09800552470號鑑定書在卷可稽。此外，復有
    現場查獲相片及扣案物相片64張、現場圖2張附卷可資佐證
    。因此，本件事證明確，被告乙○○上開自白確均與事實相
    符，其此二部分製造第三級毒品一粒眠之犯行，均堪予認定
    ，均應予依法論科。
三、上揭事實欄三所載之犯罪事實，分據被告乙○○、甲○○於
    法務部調查局宜蘭縣調查站接受詢問時、於檢察官偵訊時、
    本院訊問及本院審理時坦承不諱（見宜蘭地檢署98年度偵字
    第4148號卷第5至9、48至53、64至67、85至88頁，本院98年
    度聲羈字第90號卷第11至12、13至14頁，本院98年度訴字第
    564號卷第10至17、34、90至95頁），並有如附表一所示之
    製毒機具、設備、筆記本等物；如附表二所示製造第三級毒
    品一粒眠之主原料及第三級毒品一粒眠之成品、半成品；如
    附表三所示製造第三級毒品一粒眠之副原料；聯絡製毒所用
    之門號0000000000號行動電話手機一具（含SIM卡一張）扣
    案可資佐證。而扣案如附表一編號1至20所示之製毒機具、
    設備，經送請法務部調查局鑑定，其鑑定結果認為上開機具
    、設備上均沾黏第三級毒品硝甲西泮，且已無法析離；如附
    表二所示之主原料、成品、半成品經送請法務部調查局鑑定
    ，其鑑定結果認為上開物品均含第三級毒品硝甲西泮成分；
    如附表三所示之副原料經送請法務部調查局鑑定，其鑑定結
    果認為分屬糖、色素、咖啡、醬糊、硬脂酸鎂、薄荷等事實
    ，亦有法務部調查局98年11月16日調科壹字第09800552470
    號鑑定書在卷可稽。此外，復有現場查獲相片及扣案物相片
    142張、現場圖2張附卷可資佐證。至於被告甲○○之辯護人
    雖辯護稱「被告甲○○只是基於幫助之意思而參與，其所參
    與的只是包裝、打字之部分，屬於製造第三級毒品一粒眠之
    構成要件以外之行為，應屬幫助犯。」云云，然本件被告乙
    ○○與「麥可」、「阿清」製造第三級毒品一粒眠之流程，
    係先由「麥可」、「阿清」提供可供製造一粒眠毒品之主原
    料（即粉狀硝甲西泮）、副原料（品名如附表三所示）予乙
    ○○後，被告乙○○即利用「麥可」、「阿清」所提供如附
    表一所示之機器、設備，將上述之主、副原料製作成錠狀（
    即顆粒狀）之一粒眠毒品後，再用膠膜加以包裝，並於膠膜
    上噴上「麥可」、「阿清」指定之字樣，如此始完成混合、
    塑型、封裝之全部製造程序，被告乙○○方能交貨予「麥可
    」、「阿清」，並收取報酬之事實，業經認定在前，可知「
    利用包裝機器以膠膜包裝錠狀（即顆粒狀）之一粒眠毒品」
    、「於包裹一粒眠毒品之膠膜上噴字」，均屬本件製造第三
    級毒品一粒眠流程中「封裝」程序之一部。況且，被告甲○
    ○係於明知被告乙○○製造者為第三級毒品一粒眠之情形下
    ，為圖得被告乙○○所提供每月六、七萬元之報酬，方參與
    被告乙○○之本件製毒行為，且分擔製造第三級毒品一粒眠
    流程中「封裝」程序之部分行為（即操作包裝機器以膠膜包
    裝錠狀一粒眠毒品、膠膜上噴字）之行為，被告甲○○與共
    犯乙○○、「麥可」、「阿清」間，確有製造第三級毒品一
    粒眠之犯意聯絡與行為分擔，已甚明確，其辯護人所持之前
    揭辯詞，實不足採。因此，本件事證已臻明確，被告乙○○
    、甲○○上開自白確均與事實相符，渠二人此部分製造第三
    級毒品一粒眠之犯行，亦均堪予認定，均應予依法論科。
四、查硝甲西泮（Nｉｍｅｔａｚｅｐａｍ，俗稱一粒眠）為毒
    品危害防制條例第2條第2項第3款所規定之第三級毒品，不
    得非法製造，是被告乙○○所為事實欄一、二、三所列之製
    造第三級毒品一粒眠之犯行，均係犯毒品危害防制條例第4
    條第3項之製造第三級毒品罪。被告乙○○持有第三級毒品
    硝甲西泮之低度行為，分別為各次製造之高度行為所吸收，
    均不另論罪。又被告乙○○與「麥可」、「阿清」間，就事
    實欄一、二所列之製造第三級毒品一粒眠之犯行，有犯意聯
    絡與行為分擔，應論以共同正犯。另被告乙○○與甲○○、
    「麥可」、「阿清」間，就事實欄三所列之製造第三級毒品
    一粒眠之犯行，亦有犯意聯絡與行為分擔，亦應論以共同正
    犯。又被告乙○○所犯事實欄一、二、三所列之製造第三級
    毒品一粒眠之犯行，犯意各別、行為互殊，應予分論併罰。
    至於公訴人雖認為被告乙○○所犯事實欄一、二、三所列之
    製造第三級毒品一粒眠之犯行，應論以集合犯一罪，然「一
    開始我與『麥可』、『阿清』約定製作一粒眠時，並沒有說
    要製作多少的量，是「麥可」打電話給我，說要製作多少的
    量，我就照他的指示製作多少的量。第一次98年6月初，『
    麥可』先用電話跟我說製作三十萬顆一粒眠後，就叫『阿清
    』把原料送交給我，我拿到原料後，就以『麥可』提供的機
    器開始製作一粒眠。第二次98年7月間，『麥可』跟我說製
    作八十萬顆，並叫「阿清」把原料送交給我，我才開始製作
    。第三次98年9月初，『麥可』叫我製作八十萬顆，並叫『
    阿清』拿原料給我，我就開始製作。」之事實，已據被告乙
    ○○供明在卷（見宜蘭地檢署98年度偵字第4148號卷第6至7
    、66頁，本院98年度訴字第564號卷第92至93頁），可見被
    告乙○○與「麥可」、「阿清」並非談妥要自98年6月初開
    始不間斷的持續製造製造第三級毒品一粒眠，而是於98年6
    月初，被告乙○○與「麥可」、「阿清」談妥製造一粒眠毒
    品三十萬顆後，由「麥可」、「阿清」提供製造一粒眠毒品
    三十萬顆之主、副原料予被告乙○○，被告乙○○始於98年
    6月中旬製作完成一粒眠毒品成品三十萬顆交貨及領取酬勞
    三十萬元。其後，於98年7月間，「麥可」、「阿清」再與
    被告乙○○聯絡，談妥製造一粒眠毒品八十萬顆後，由「麥
    可」、「阿清」提供製造一粒眠毒品八十萬顆之主、副原料
    予被告乙○○，被告乙○○始於98年8月中旬製作完成一粒
    眠毒品成品八十萬顆交貨及領取酬勞八十萬元。之後，於98
    年9月初，「麥可」、「阿清」始再與被告乙○○聯絡，談
    妥製造一粒眠毒品八十萬顆後，由「麥可」、「阿清」提供
    製造一粒眠毒品八十萬顆之主、副原料予被告乙○○，被告
    乙○○始自98年9月初開始製作一粒眠毒品。是依上述情節
    ，可知被告乙○○三次製造一粒眠毒品之犯行，雖犯罪地點
    在同一處所，然其犯罪時間明顯可區別，且係各別起意為之
    ，並非基於反覆實施之單一行為決意，則其三次犯行，自應
    分論併罰，公訴人認為屬於集合犯一罪，容有未洽。另被告
    乙○○於犯事實欄一、二、三所列之製造第三級毒品罪後，
    於偵查及審判中，對於上開犯行，均已自白不諱，爰依毒品
    危害防制條例第17條第2項規定，減輕被告乙○○所犯上開
    三罪之刑。茲審酌被告乙○○之素行、智識程度，為一己私
    利而製造具成癮性、濫用性、侵害性之第三級毒品以牟利，
    對他人身心健康戕害甚鉅，助長社會不良風氣，兼衡其各次
    製造第三級毒品之數量及對於社會治安之侵害程度；犯後尚
    能坦承犯行等一切情狀，暨檢察官、被告乙○○、辯護人對
    科刑範圍所表示之意見後，就其所犯三罪，酌情分別依序量
    處如主文第一項所示之刑，並合併定其三罪之應執行刑，以
    示警懲。而扣案如附表一編號1至20所示製毒機具、設備，
    經鑑定其上均已沾黏第三級毒品硝甲西泮而無法析離，均應
    視同屬第三級毒品，而為違禁物，不問屬於犯人與否，應依
    刑法第38條第1項第1款規定，於被告乙○○所犯各罪下，宣
    告沒收之，並併執行之。其次，扣案如附表一編號21至33所
    示之製毒機具、設備、筆記本等物，及扣案之門號00000000
    00號行動電話手機一具（含SIM卡一張），則係被告乙○○
    與共犯「麥可」、「阿清」所有、供製造第三級毒品所用之
    物，均應依毒品危害防制條例第19條第1項之規定，於被告
    乙○○所犯各罪下，宣告沒收之，並併執行之。再者，被告
    乙○○於事實欄一所載之時、地製造第三級毒品一粒眠所得
    之財物三十萬元；於事實欄二所載之時、地製造第三級毒品
    一粒眠所得之財物八十萬元，雖均未扣案，仍均應依毒品危
    害防制條例第19條第1項之規定，分別於其所犯事實欄一、
    二之罪下，宣告沒收之，如全部或一部不能沒收時，以其財
    產抵償之，並併執行之。又扣案如附表二所示之物，經鑑定
    均含第三級毒品硝甲西泮之成分，均屬第三級毒品，而為違
    禁物，不問屬於犯人與否，均應依刑法第38條第1項第1款規
    定，於被告乙○○所犯事實欄三之罪下，宣告沒收之（鑑驗
    用罄部分除外），並併執行之。另扣案如附表三所示之物，
    則均係被告乙○○與共犯「麥可」、「阿清」所有、供製造
    第三級毒品所用之物，均應依毒品危害防制條例第19條第1
    項之規定，於被告乙○○所犯事實欄三之罪下，宣告沒收之
    ，並併執行之。至於扣案如附表四所示之物，被告乙○○、
    共犯甲○○均否認與本件製造第三級毒品犯行有關，且公訴
    人亦未舉證證明上開物品係供犯本罪所用或所得之物，亦均
    非屬違禁物，爰不另為沒收之諭知，併此敘明。
五、核被告甲○○所為事實欄三之製造第三級毒品一粒眠之犯行
    ，係犯毒品危害防制條例第4條第3項之製造第三級毒品罪。
    被告甲○○持有第三級毒品硝甲西泮之低度行為，為製造之
    高度行為所吸收，不另論罪。又被告甲○○與乙○○、「麥
    可」、「阿清」間，就上開犯行，有犯意聯絡與行為分擔，
    應論以共同正犯。另被告甲○○犯罪後，於偵查及審判中，
    對於上開製造第三級毒品之犯行，均已自白不諱，爰依毒品
    危害防制條例第17條第2項規定，減輕其刑。至於辯護人雖
    為被告辯護稱「被告甲○○參與犯罪之時間很短，所得利益
    僅六萬元，所犯情節有情輕法重之情形，請依刑法第59條之
    規定，酌減其刑。」云云，然審酌被告甲○○與共犯乙○○
    等人所製造之第三級毒品一粒眠成品已高達數十萬顆，並有
    為數頗多之製造原料及機具、設備遭查扣，其所為對於他人
    及國家社會侵害之程度甚為重大等一切情狀，在客觀上以一
    般國民生活經驗法則為之檢驗，難認其犯罪情狀有何堪資憫
    恕之處，自難爰引刑法第59條規定酌量減輕其刑，是辯護人
    前揭辯詞，並不足採。茲審酌被告甲○○之素行、智識程度
    ，為一己私利而製造具成癮性、濫用性、侵害性之第三級毒
    品以牟利，對他人身心健康戕害甚鉅，助長社會不良風氣，
    兼衡其製造第三級毒品之數量及對於社會治安之侵害程度；
    犯後尚能坦承犯行等一切情狀，暨檢察官、被告甲○○、辯
    護人對科刑範圍所表示之意見後，酌情量處如主文第二項所
    示之刑，以示警懲。而扣案如附表一編號1至20所示製毒機
    具、設備，經鑑定其上均已沾黏第三級毒品硝甲西泮而無法
    析離，均應視同屬第三級毒品，而為違禁物；扣案如附表二
    所示之物，經鑑定均含第三級毒品硝甲西泮之成分，均屬第
    三級毒品，而為違禁物，故不問屬於犯人與否，均應依刑法
    第38條第1項第1款規定，宣告沒收之（鑑驗用罄部分除外）
    。其次，扣案如附表一編號21至33所示之製毒機具、設備、
    筆記本等物；扣案之門號0000000000號行動電話手機一具（
    含SIM卡一張）；扣案如附表三所示之物，則係共犯乙○○
    、「麥可」、「阿清」所有、供製造第三級毒品所用之物，
    均應依毒品危害防制條例第19條第1項之規定，宣告沒收之
    。再者，被告甲○○製造第三級毒品一粒眠所得之財物六萬
    元，雖均未扣案，仍應依毒品危害防制條例第19條第1項之
    規定，宣告沒收之，如全部或一部不能沒收時，以其財產抵
    償之。至於扣案如附表四所示之物，被告甲○○、共犯乙○
    ○均否認與本件製造第三級毒品犯行有關，且公訴人亦未舉
    證證明上開物品係供犯本罪所用或所得之物，亦均非屬違禁
    物，爰不另為沒收之諭知，併此敘明。
據上論斷，應依刑事訴訟法第299條第1項前段，毒品危害防制條
例第4條第3項、第17條第2項、第19條第1項，刑法第11條前段、
第28條、第38條第1項第1款、第51條第5款，判決如主文。
本案經檢察官劉憲英到庭執行職務。
中    華    民    國    99    年    2    月     1     日
                  刑事第二庭審判長法  官  林惠鈴
                                  法  官  張育彰
                                  法  官  劉家祥
以上正本證明與原本無異。
如不服本判決應於收受本判決後10日內向本院提出上訴書狀，並
應敘述具體理由。若未敘述理由者，應於上訴期間屆滿後20日內
向本院補提理由書狀（均須按他造當事人之人數附繕本）。
                                  書記官  葉書毓
中    華    民    國    99    年    2     月    1     日
   附表一：
 ┌─┬─────┬───────┬──┬──────────────┐
 │編│扣押物編號│扣押物名稱    │數量│其上沾黏無法析離物品之檢驗結│
 │號│          │              │    │果                          │
 ├─┼─────┼───────┼──┼──────────────┤
 │1 │A-1-19 至 │過濾器        │3個 │均含第三級毒品硝甲西泮成分  │
 │  │A-1-21    │              │    │                            │
 ├─┼─────┼───────┼──┼──────────────┤
 │2 │A-1-22    │烘乾機        │1台 │含第三級毒品硝甲西泮成分    │
 ├─┼─────┼───────┼──┼──────────────┤
 │3 │A-1-33    │鐵弗龍        │1盒 │含第三級毒品硝甲西泮成分    │
 ├─┼─────┼───────┼──┼──────────────┤
 │4 │A-1-34    │攪拌機        │1台 │含第三級毒品硝甲西泮成分    │
 ├─┼─────┼───────┼──┼──────────────┤
 │5 │A-1-37    │壓扁機        │1台 │含第三級毒品硝甲西泮成分    │
 ├─┼─────┼───────┼──┼──────────────┤
 │6 │A-1-39    │混合用震動機  │1台 │含第三級毒品硝甲西泮成分    │
 ├─┼─────┼───────┼──┼──────────────┤
 │7 │A-1-40    │打錠機        │1台 │含第三級毒品硝甲西泮成分    │
 ├─┼─────┼───────┼──┼──────────────┤
 │8 │A-1-48    │量筒          │1個 │含第三級毒品硝甲西泮成分    │
 ├─┼─────┼───────┼──┼──────────────┤
 │9 │A-1-49    │漿糊攪拌器    │1台 │含第三級毒品硝甲西泮成分    │
 ├─┼─────┼───────┼──┼──────────────┤
 │10│A-1-50    │漿糊攪拌筒    │1台 │含第三級毒品硝甲西泮成分    │
 ├─┼─────┼───────┼──┼──────────────┤
 │11│A-1-51    │空氣壓縮機    │1台 │含第三級毒品硝甲西泮成分    │
 ├─┼─────┼───────┼──┼──────────────┤
 │12│A-1-52    │「5」打錠頭   │27支│均含第三級毒品硝甲西泮成分  │
 ├─┼─────┼───────┼──┼──────────────┤
 │13│A-1-53    │「028」打錠頭 │14支│均含第三級毒品硝甲西泮成分  │
 ├─┼─────┼───────┼──┼──────────────┤
 │14│A-1-54    │打錠頭配件    │14個│均含第三級毒品硝甲西泮成分  │
 ├─┼─────┼───────┼──┼──────────────┤
 │15│A-1-57    │一粒眠量尺    │1台 │含第三級毒品硝甲西泮成分    │
 ├─┼─────┼───────┼──┼──────────────┤
 │16│A-1-66    │包裝機        │1台 │含第三級毒品硝甲西泮成分    │
 ├─┼─────┼───────┼──┼──────────────┤
 │17│A-1-67    │粉碎機        │1台 │含第三級毒品硝甲西泮成分    │
 ├─┼─────┼───────┼──┼──────────────┤
 │18│A-1-68    │漿糊加水攪拌機│1台 │含第三級毒品硝甲西泮成分    │
 ├─┼─────┼───────┼──┼──────────────┤
 │19│A-1-77、  │電子秤        │2台 │均含第三級毒品硝甲西泮成分  │
 │  │A-1-78    │              │    │                            │
 ├─┼─────┼───────┼──┼──────────────┤
 │20│A-2-01    │自動真空包裝機│1台 │含第三級毒品硝甲西泮成分    │
 ├─┼─────┼───────┼──┼──────────────┤
 │21│A-1-41、  │紅色膠膜      │2箱 │無                          │
 │  │A-1-42    │              │    │                            │
 ├─┼─────┼───────┼──┼──────────────┤
 │22│A-1-43、  │AL膠膜        │8捆 │無                          │
 │  │A-1-46    │              │    │                            │
 ├─┼─────┼───────┼──┼──────────────┤
 │23│A-1-44、  │紅色膠膜      │9捆 │無                          │
 │  │A-1-45    │              │    │                            │
 ├─┼─────┼───────┼──┼──────────────┤
 │24│A-1-58    │製毒流程筆記本│1本 │無                          │
 ├─┼─────┼───────┼──┼──────────────┤
 │25│A-1-62    │紙口罩        │1盒 │無                          │
 ├─┼─────┼───────┼──┼──────────────┤
 │26│A-2-96 至 │紅色膠膜      │97捲│無                          │
 │  │A-2-111   │              │    │                            │
 ├─┼─────┼───────┼──┼──────────────┤
 │27│A-2-112 至│AL膠膜        │132 │無                          │
 │  │A-2-128、 │              │捲  │                            │
 │  │A-2-136 至│              │    │                            │
 │  │A-2-140   │              │    │                            │
 ├─┼─────┼───────┼──┼──────────────┤
 │28│A-2-135   │真空袋        │1200│無                          │
 │  │          │              │袋  │                            │
 ├─┼─────┼───────┼──┼──────────────┤
 │29│A-2-141 至│橡皮筋        │3袋 │無                          │
 │  │A-2-143   │              │    │                            │
 ├─┼─────┼───────┼──┼──────────────┤
 │30│A-2-144   │小筆記本      │23頁│無                          │
 ├─┼─────┼───────┼──┼──────────────┤
 │31│A-2-145 至│電腦噴印機操作│33頁│無                          │
 │  │A-2-146   │手冊          │    │                            │
 ├─┼─────┼───────┼──┼──────────────┤
 │32│A-2-147   │電腦噴印機    │1台 │無                          │
 ├─┼─────┼───────┼──┼──────────────┤
 │33│A-2-148   │電腦噴印機輸送│1台 │無                          │
 │  │          │帶            │    │                            │
 └─┴─────┴───────┴──┴──────────────┘
   附表二：
 ┌─┬────┬────┬──────┬────┬──┬───┬──┐
 │編│扣押物編│扣押物名│重量或數量  │檢驗結果│純度│純質淨│證物│
 │號│號      │稱      │            │        │    │重    │屬性│
 ├─┼────┼────┼──────┼────┼──┼───┼──┤
 │1 │A-1-23  │疑似硝甲│5 包，淨重共│均含第三│85.4│3671.3│主原│
 │  │至      │西泮    │計 4294.48  │級毒品硝│9％ │5公克 │料  │
 │  │A-1-27  │        │公克（空包裝│甲西泮成│    │      │    │
 │  │        │        │總重約      │分      │    │      │    │
 │  │        │        │124.54 公克 │        │    │      │    │
 │  │        │        │）          │        │    │      │    │
 ├─┼────┼────┼──────┼────┼──┼───┼──┤
 │2 │A-1-47  │製成品殘│1 罐，淨重約│含第三級│4.36│約    │半成│
 │  │        │留粉末  │260 公克（空│毒品硝甲│％  │11.34 │品  │
 │  │        │        │包裝重約 80 │西泮成分│    │公克  │    │
 │  │        │        │公克）      │        │    │      │    │
 ├─┼────┼────┼──────┼────┼──┼───┼──┤
 │3 │A-1-55  │包裝失敗│1 袋（共    │均含第三│4.67│5.44  │半成│
 │  │        │成品    │1165 顆）（ │級毒品硝│毫克│公克  │品  │
 │  │        │        │採驗 4 顆， │甲西泮成│/ 顆│      │    │
 │  │        │        │已用罄）    │分      │    │      │    │
 ├─┼────┼────┼──────┼────┼──┼───┼──┤
 │4 │A-1-69  │未包裝一│1 袋，淨重  │均含第三│3.55│1.90  │半成│
 │  │        │粒眠成品│53.45 公克（│級毒品硝│％  │公克  │品  │
 │  │        │        │空包裝重約  │甲西泮成│    │      │    │
 │  │        │        │4.41 公克） │分      │    │      │    │
 │  │        │        │（採驗 4 顆 │        │    │      │    │
 │  │        │        │，已用罄）  │        │    │      │    │
 ├─┼────┼────┼──────┼────┼──┼───┼──┤
 │5 │A-1-70  │未包裝一│66 包，淨重 │均含第三│4.91│約    │半成│
 │  │至      │粒眠成品│共計約11219 │級毒品硝│％  │5508.5│品  │
 │  │A-1-76  │        │0 公克（空包│甲西泮成│    │3公克 │    │
 │  │        │        │裝總重約 650│分      │    │      │    │
 │  │        │        │公克）（採驗│        │    │      │    │
 │  │        │        │28 顆，已用 │        │    │      │    │
 │  │        │        │罄）        │        │    │      │    │
 ├─┼────┼────┼──────┼────┼──┼───┼──┤
 │6 │A-1-79  │一粒眠粉│1 箱，淨重約│含第三級│4.12│約    │半成│
 │  │        │末      │13830 公克（│毒品硝甲│％  │569.80│品  │
 │  │        │        │空包裝重約  │西泮成分│    │公克  │    │
 │  │        │        │1330公克）  │        │    │      │    │
 ├─┼────┼────┼──────┼────┼──┼───┼──┤
 │7 │A-2-02  │真空包裝│200000 顆（ │均含第三│4.85│970.00│成品│
 │  │至      │一粒眠  │採驗 10 顆，│級毒品硝│毫克│公克  │    │
 │  │A-2-81  │(SS194) │已用罄）    │甲西泮成│/顆 │      │    │
 │  │        │        │            │分      │    │      │    │
 ├─┼────┼────┼──────┼────┼──┼───┼──┤
 │8 │A-2-82、│真空包裝│22500 顆（採│均含第三│7.41│166.73│成品│
 │  │A-2-92、│一粒眠  │驗 10 顆，已│級毒品硝│毫克│公克  │    │
 │  │A-2-93  │(AA5000A│用罄）      │甲西泮成│/顆 │      │    │
 │  │        │）      │            │分      │    │      │    │
 ├─┼────┼────┼──────┼────┼──┼───┼──┤
 │9 │A-2-83  │包裝後一│213500 顆（ │均含第三│6.97│1488.1│成品│
 │  │至      │粒眠    │採驗 20 顆，│級毒品硝│毫克│0公克 │    │
 │  │A-2-91、│        │已用罄）    │甲西泮成│/顆 │      │    │
 │  │A-2-94  │        │            │分      │    │      │    │
 ├─┼────┼────┼──────┼────┼──┼───┼──┤
 │10│A-2-95  │包裝後一│1250 顆（採 │均含第三│3.94│4.93  │成品│
 │  │        │粒眠    │驗 4 顆，已 │級毒品硝│毫克│公克  │    │
 │  │        │(CP194) │用罄）      │甲西泮成│/顆 │      │    │
 │  │        │        │            │分      │    │      │    │
 └─┴────┴────┴──────┴────┴──┴───┴──┘
   附表三：
 ┌─┬─────┬─────┬─────┬────────┬────┐
 │編│扣押物編號│扣押物名稱│檢驗結果  │重量或數量      │證物屬性│
 │號│          │          │          │                │        │
 ├─┼─────┼─────┼─────┼────────┼────┤
 │1 │A-1-1 至  │副原料    │均含      │15 包，淨重共約 │副原料  │
 │  │A-1-15    │          │Lactose(  │360.78 公斤（空 │        │
 │  │          │          │乳糖)成分 │包裝重共約 15 公│        │
 │  │          │          │          │斤）            │        │
 ├─┼─────┼─────┼─────┼────────┼────┤
 │2 │A-1-16 至 │色素      │未含法定毒│3瓶             │副原料  │
 │  │A-1-18    │          │品成分    │                │        │
 ├─┼─────┼─────┼─────┼────────┼────┤
 │3 │A-1-28 至 │咖啡      │均含咖啡因│2 包，淨重共約  │副原料  │
 │  │A-1-29    │          │成分      │17.29 公斤（空包│        │
 │  │          │          │          │裝重共約 0.26 公│        │
 │  │          │          │          │斤）            │        │
 ├─┼─────┼─────┼─────┼────────┼────┤
 │4 │A-1-30 至 │糖        │均含糖（蔗│3 包，淨重共約  │副原料  │
 │  │A-1-32    │          │甘寶）成分│2.40 公斤（空包 │        │
 │  │          │          │          │裝重共約 0.03 公│        │
 │  │          │          │          │斤）            │        │
 ├─┼─────┼─────┼─────┼────────┼────┤
 │5 │A-1-35 至 │醬糊      │未含法定毒│2 包，淨重共約  │副原料  │
 │  │A-1-36    │          │品成分    │6.64 公斤（空包 │        │
 │  │          │          │          │裝重共約 0.27 公│        │
 │  │          │          │          │斤）            │        │
 ├─┼─────┼─────┼─────┼────────┼────┤
 │6 │A-1-38    │滑粉      │硬脂酸鎂  │1 包，淨重約    │副原料  │
 │  │          │          │          │8.15 公斤（空包 │        │
 │  │          │          │          │裝重約0.18公斤  │        │
 ├─┼─────┼─────┼─────┼────────┼────┤
 │7 │A-1-56    │滑粉      │硬脂酸鎂  │1 桶，淨重約    │副原料  │
 │  │          │          │          │2.19 公斤（空包 │        │
 │  │          │          │          │裝重約0.40公斤）│        │
 ├─┼─────┼─────┼─────┼────────┼────┤
 │8 │A-2-129 至│薄荷腦    │均含薄荷成│6 罐，淨重共約  │副原料  │
 │  │A-2-134   │          │分        │2.31 公斤（空包 │        │
 │  │          │          │          │裝重共約 0.03 公│        │
 │  │          │          │          │斤）            │        │
 └─┴─────┴─────┴─────┴────────┴────┘
   附表四：
 ┌─┬─────┬─────┬────────────┬──────┐
 │編│扣押物編號│證物名稱  │檢驗結果                │數量        │
 │號│          │          │                        │            │
 ├─┼─────┼─────┼────────────┼──────┤
 │1 │A-1-59    │0000000000│無                      │1 支（含 SIM│
 │  │          │手機      │                        │卡 1張）    │
 ├─┼─────┼─────┼────────────┼──────┤
 │2 │A-1-61    │大陸手機  │無                      │1 支（含 SIM│
 │  │          │0000000000│                        │卡 1張）    │
 ├─┼─────┼─────┼────────────┼──────┤
 │3 │A-1-63    │中國招商銀│無                      │1張         │
 │  │          │行提款卡  │                        │            │
 ├─┼─────┼─────┼────────────┼──────┤
 │4 │A-1-64    │人民幣（面│無                      │18張        │
 │  │          │額100元） │                        │            │
 ├─┼─────┼─────┼────────────┼──────┤
 │5 │A-1-65    │不明藥丸  │均含 Tadalafil 成分（商 │66 顆（每顆 │
 │  │          │          │品犀利士之主要成分）    │0.28公克）  │
 └─┴─────┴─────┴────────────┴──────┘
附錄法條：毒品危害防制條例第4條第3項。
製造、運輸、販賣第三級毒品者，處 5 年以上有期徒刑，得併
科新臺幣 7 百萬元以下罰金。

司法院資訊處製作；財團法人民間司法改革基金會備份。
